臺灣宜蘭地方法院宣示判決筆錄
公　訴　人　臺灣宜蘭地方法院檢察署檢察官
被　　　告　甲○○
選任辯護人　柯士斌律師
上列被告因詐欺案件（起訴案號：臺灣宜蘭地方法院檢察署95年
度偵字第1454、1934號），經本院以宣示判決筆錄代替協商判決
，於中華民國96年2月16日下午4時，在本院第一法庭宣示判決，
出席職員如下：
　　審判長法　官　黃永勝
　　　　　法　官　鄭貽馨
　　　　　法　官　楊坤樵
　　　　　書記官　謝佩欣
　　　　　通　譯　楊仁鳳
法官起立朗讀判決主文、犯罪事實要旨、處罰條文，以及上訴限
制、期間並提出上訴狀之法院，且諭知記載其內容：
一、主  文：
    甲○○共同連續意圖為自己不法之所有，以詐術使人將本人
    之物交付，累犯，處有期徒刑壹年陸月，扣案如附表所示之
    物均沒收。
二、犯罪事實要旨：
（一）甲○○前因妨害自由案件，經臺灣高等法院花蓮分院92年
      度上重更二字第118號判決判處有期徒刑1年8 月確定，另
      因檢肅流氓條例案件，經本院86年感裁字第15號、臺灣高
      等法院87年感抗字第164號裁定感訓處分3年，並於民國90
      年5月10 日因免予繼續執行而出獄，其上開有期徒刑因與
      感訓期間相互折抵而執行完畢。
（二）甲○○得知友人陳世昌需款孔急，竟基於概括犯意，趁陳
      世昌急迫之際，自93年起至94年6月間止，連續3次於宜蘭
      縣宜蘭市分別貸予陳世昌新臺幣（下同）10萬元、20萬元
      、20萬元，並與陳世昌約明每10天、每10 萬元利息8千元
      ，於交付借款時即預扣利息，以此方式取得與原本顯不相
      當之月息24分之重利。陳世昌於借款後，陸續支付利息數
      次，倘遇有支付不足時，甲○○即將積欠部分再加入本金
      繼續滾利，並於94年6、7月間，要求陳世昌簽立面額共20
      0萬元之商業本票2張、金額180萬元之借款條1張為擔保。
      嗣陳世昌無力負荷，於94年12月間與甲○○商談償還之方
      式，商妥自94年12月起至95年4月止，按月償還30 萬元，
      並以150萬元了結債務。惟陳世昌仍無力按月支付30 萬元
      而有所拖欠，甲○○竟基於恐嚇之概括犯意，於94年12月
      間，在宜蘭縣宜蘭市宜蘭橋下揮拳毆打陳世昌（傷害部分
      未據告訴），並在同年、月15日上午11時56分許，以其所
      有門號0000000000號行動電話撥打陳世昌持用之00000000
      00號行動電話，對陳世昌恫嚇稱：「你今天15萬不處理的
      話，真的，你找死」，嗣於95年1月2日下午4時11 分許，
      再度以相同方式透過電話對陳世昌恫嚇稱：「反正一群人
      就去你公司要債」，連續以上開加害生命、身體、名譽之
      事恐嚇陳世昌，致使其心生畏懼，足生危害於安全。陳世
      昌因不堪其擾，遂將借貸之事告知家人，始於95 年農曆1
      月8日，一次支付120萬元予甲○○了結債務，並將上開本
      票及借款條取回。至此，陳世昌前後至少支付300 萬元予
      甲○○。
（三）甲○○、丁○○、乙○○（通緝中）以概括之犯意與戊○○共同基於意圖為自己不法所有之犯意聯絡，先由戊○○
      選定其國中學弟陳聖凱為設局詐賭之對象，並於94年1 月
      21 日晚間，邀約陳聖凱前往宜蘭縣宜蘭市情人酒店喝酒，
      陳聖凱遂偕同同事余明達共往，於戊○○、陳聖凱及余明
      達3 人抵達情人酒店包廂時，甲○○、乙○○、丁○○已
      先行到達，待酒過三巡後，甲○○取出事先備妥之灌鉛骰
      子及碗公，邀約在場之人擲骰子，並以藏放於襪子內之磁
      鐵控制點數，以此方式施詐術於陳聖凱，不久陳聖凱即被
      告知已輸給甲○○125 萬元，戊○○便當場要求陳聖凱簽
      下同額之商業本票交予甲○○。翌日上午，甲○○、乙○○、丁○○為向陳聖凱索討125 萬元，乃共同基於恐嚇之
      犯意聯絡（此部分尚難證明戊○○知情），由乙○○、丁○○持上開商業本票前往陳聖凱位於宜蘭市○○街5 號住
      處，向陳聖凱之母陳美麗催討，斯時尚有陳聖凱之胞姐黃
      瓊儀、陳聖凱之父黃政源在場，惟陳美麗業由陳聖凱處得
      知遭詐騙之經過，遂拒絕支付上開款項，乙○○、丁○○
      竟當場對陳美麗恫嚇稱：「如果叫討債公司來就不是這樣
      」、「如果開店不還錢，妳就知道」，以此加害財產之方
      式恐嚇陳美麗，致使其心生畏懼，足生危害於安全。嗣陳
      美麗請託鄰居林奇錄出面與甲○○協調，甲○○始同意以
      62萬5千元處理，陳美麗即將62萬5千元委由林奇錄轉交予
      甲○○，並取回上開商業本票。
（四）甲○○、丁○○及乙○○（通緝中）共同基於意圖為自己
      不法所有之概括犯意，選定己○○為詐騙對象，先於94年
      3月27日晚間，由甲○○、乙○○、丁○○3人前往己○○
      開設位於宜蘭縣宜蘭市之圓緣園卡拉ＯＫ飲酒、唱歌，並
      對己○○表示將前往情人酒店，欲邀約己○○同行，己○○便隨同甲○○、乙○○、丁○○前去。嗣抵達情人酒店
      包廂後，甲○○、乙○○、丁○○及情人酒店之女侍即在
      該處擲骰子，甲○○欲使己○○陷於錯誤，便先佯使乙○○、丁○○贏錢，再以手氣不佳為由，請己○○代為擲骰
      子，且言明與己○○合夥，己○○加以允諾，然因乙○○
      、丁○○所使用者係灌鉛骰子及磁鐵，致己○○所擲之點
      數屢次敗給乙○○及丁○○，己○○自認手氣欠佳，遂先
      行離去返回圓緣園卡拉ＯＫ。嗣翌日凌晨2 時許，乙○○
      、丁○○又前往圓緣園卡拉ＯＫ向己○○催討賭債，並告
      知己○○與甲○○各輸240 萬元，要求簽立同額之本票，
      己○○本不願簽立，並以電話要求甲○○前來，甲○○為
      取信己○○，乃當場簽立面額240 萬元之本票予乙○○，
      並對己○○稱：「沒有關係，我會處理」，己○○始當場
      簽立240 萬元之本票予乙○○、丁○○。嗣後，乙○○、
      丁○○多次前往圓緣園卡拉ＯＫ向己○○索討，並曾前往
      宜蘭市○○○路25號之「楊家檳榔攤」向己○○友人譚德
      祥催討，過程中，乙○○、丁○○均受甲○○之電話指示
      。嗣己○○不堪其擾，委由其姊夫吳振賢之表哥賴聰謀與
      甲○○協調，甲○○始答應以80萬處理，己○○即將80萬
      元委由賴聰謀轉交予甲○○，並取回上開商業本票。
（五）甲○○以概括之犯意與壬○○（另行審理、判決）、丙○○、庚○○共同基於意圖為自己不法所有之犯意聯絡，由
      壬○○選定與其有遠親關係之辛○○為詐騙對象後，壬○○與庚○○即於94年5月24 日下午，前往宜蘭縣礁溪鄉天
      天樂釣蝦場找尋辛○○，佯稱庚○○欲委請辛○○搭蓋鐵
      皮屋。嗣於同日晚間，庚○○先將詐賭之灌鉛骰子及磁鐵
      準備妥當，隨後與壬○○駕車搭載辛○○至宜蘭縣礁溪鄉
      富凱酒店，待3 人抵達時，甲○○、丙○○業已在該處廂
      房內等候，庚○○隨後取出灌鉛之骰子及碗公，由甲○○
      、丙○○、庚○○擲骰子，嗣後甲○○先行離去，由丙○○、庚○○與辛○○繼續投擲骰子，丙○○、庚○○利用
      磁鐵控制點數，使辛○○於1小時內即已輸236萬元。辛○○察覺有異，不願繼續擲骰子，丙○○便將辛○○帶往另
      1廂房，喝令辛○○簽立面額236萬元之本票，由於辛○○
      拒絕，丙○○、壬○○竟共同基於恐嚇之犯意聯絡（此部
      分尚難證明甲○○、庚○○知情），由丙○○對辛○○恫
      嚇稱：「如果不簽就要讓你斷手斷腳」，以此加害身體之
      事恐嚇辛○○，致使其心生畏懼，足生危害於安全，壬○○並在旁假意附和：「你簽下去，不簽會出事情」，然辛○○仍拒絕簽立，並撥打電話請其親戚到場。嗣辛○○委
      請宜蘭縣議會議長張建榮出面協調，張建榮命其司機曾志
      忠出面與甲○○處理，甲○○始同意以40萬元處理，該筆
      款項並由辛○○交付予曾志忠後，再轉交予甲○○。嗣警
      對甲○○等人實施通訊監察，並扣得如附表所示之物，始
      悉上情。
三、處罰條文：刑法第2條第1項前段，修正前刑法第28條、第56
    條、第339條第1項、第344條、第305條、第55條後段、第47
    條、第38條第1項第2款，罰金罰鍰提高標準條例第1 條前段
    。
四、附記事項：
    被告甲○○願支付新臺幣參拾萬元予宜蘭縣政府急難救助金
    專戶（已支付）。
五、協商判決除有刑事訴訟法第455條之4第1項第1款於本訊問程
    序終結前，被告撤銷協商合意或檢察官撤回協商聲請者；第
    2款被告協商之意思非出於自由意志者；第4款被告所犯之罪
    非第455條之2第1項所定得以協商判決者；第6款被告有其他
    較重之裁判上一罪之犯罪事實者；第7 款法院認應諭知免刑
    或免訴、不受理者情形之一，及違反同條第2 項「法院應於
    協商合意範圍內為判決；法院為協商判決所科之刑，以宣告
    緩刑或2年以下有期徒刑、拘役或罰金為限」之規定者外，
    不得上訴。
六、如有前項除外情形，而不服本件判決，得自收受判決送達之
    日起10日內，向本院提出上訴書狀，上訴於第二審法院。
中　　華　　民　　國　　96　　年　　2 　　月　　16　　日
                  刑事第二庭書記官  謝佩欣
                      審判長法　官　黃永勝
以上正本證明與原本無異。
                            書記官  謝佩欣
中　　華　　民　　國　　96　　年　　2 　　月　　16　　日
附表：骰子48粒、灌鉛骰子17粒、方形磁鐵2片。
